臺灣臺中地方法院交通事件裁定　　　 100年度交聲字第2457號
原處分機關　交通部公路總局臺中區監理所豐原監理站
異　議　人
即受處分人　林偉君
上列受處分人因違反道路交通管理處罰條例案件，對於交通部公
路總局臺中區監理所豐原監理站於民國100 年7 月27日所為之裁
決（豐監稽違字第裁63-G1H281902號裁決書），聲明異議，本院
裁定如下：
    主  文
異議駁回。
    理  由
一、原處分意旨略以：異議人即受處分人林偉君（下稱受處分人
    ）駕駛2071-WD 號自小客車，於民國100 年6 月6 日10時33
    分許，在臺中市○○路○段938 號前，因「限速50公里、經
    檢定合格儀器測照，時速66公里，超速16公里（未滿20公里
    ）」違規，經臺中市政府警察局交通警察大隊依中市警交字
    第G1H281902 號舉發違反道路交通管理事件通知單逕行舉發
    。受處分人於期限內到案提出申訴，經舉發單位查復後仍有
    不服，原處分機關遂於100 年7 月27日以豐監稽違字第裁63
    -G1H281902號裁決書，依違反道路交通管理處罰條例第40條
    ，處罰鍰新臺幣（下同）1,600 元並記違規點數1 點，逾期
    則依裁決書處罰主文裁處等語。
二、聲明異議意旨略以：伊覺得此測速照相器，隱藏於不易被察
    覺處有被偷拍強行勒索的感受。政府違反行政法明確性原則
    並不公正，且用50公里時速限速有限制人民使用市區○○道
    自由之嫌，並不符合道路交通法規立法原則及精神並違背憲
    法對人民使用道路之自由權利之保障。況伊家境屬政府列冊
    之低收入戶生活艱巨，三餐不濟、生活困難、痛苦度日，實
    無力繳此罰鍰，爰聲明異議云云。
三、按行車速度，依速限標誌或標線之規定，無速限標誌或標線
    者，行車時速不得超過50公里。但在未劃設車道線、行車分
    向線或分向限制線之道路，或設有快慢車道分隔線之慢車道
    ，時速不得超過40公里；又汽車駕駛人，行車速度，超過規
    定之最高時速，或低於規定之最低時速，除有道路交通管理
    處罰條例第43條第1 項第2 款情形外，處1,200 元以上2,40
    0 元以下罰鍰，道路交通管理處罰條例第40條及道路交通安
    全規則第93條第1 項第1 款分別定有明文。另依違反道路交
    通管理事件統一裁罰基準及處理細則第2 條第5 項之違反道
    路交通管理事件統一裁罰基準表規定，違反道路交通管理處
    罰條例第40條超過規定之最高速限未滿20公里之汽車，期限
    內到案聽候裁決者，處1,600 元罰鍰。又按汽車駕駛人之行
    為有下列情形之一，當場不能或不宜攔截製單舉發者，得逕
    行舉發：經以科學儀器取得證據資料證明其行為違規；第1
    項逕行舉發，應記明車輛牌照號碼、車型等可資辨明之資料
    ，以汽車所有人為被通知人製單舉發。道路交通管理處罰條
    例第7 條之2 ，亦有明文規定。
四、經查：
  (一)本件受處分人駕駛2071-WD 號自小客車，於100 年6 月6 日
    10時33分許，在臺中市○○路○段938 號前，因「限速50公
    里、經檢定合格儀器測照，時速66公里，超速16公里（未滿
    20公里）」違規，經臺中市政府警察局交通警察大隊舉發等
    情，有中市警交字第G1H281902 號舉發違反道路交通管理事
    件通知單及採證照片各1 紙在卷可憑，並據原舉發單位臺中
    市政府警察局交通警察大隊以100 年7 月18日中市警交執字
    第1000014067號函說明：「二、本案經檢視採證相片並查證
    舉發員警陳述略以：該路段限速50公里，該車行經違規時、
    地經檢定合格科學儀器測照時速達66公里，超速16公里，經
    照相採證後，始依法舉發，並無違誤。三、本案雷達測速儀
    ，該儀器業經經濟部標準檢驗局檢定合格在案（檢定合格單
    號碼：JOGA0000000A，有效期限:100年11月30日），其準確
    性並無疑義，本案違規屬實。」等情，有該函文1 紙附卷可
    憑。另查該違規地點所設置測速照相機，為雷達測速儀，係
    Information Field 廠牌，規格24.165GHz （K-Band）照相
    式，型號：主機為IF-PLUSII ，器號：主機為08FPP2684 ，
    於99年11月12日送經濟部標準檢驗局檢驗合格，有效期限至
    100 年11月30日等事實，亦有經濟部標準檢驗局99年11月12
    日雷達測速儀檢定合格證書影本1 紙在卷可稽。而本件舉發
    日期為100 年6 月6 日，顯見員警舉發受處分人車輛違規之
    時，該雷達自動測速照相儀器尚在前開檢定合格證書之有效
    期間內，是員警依該雷達測速照相儀器固有性能測得之車速
    數據，自足作為舉發受處分人超速違規之具體依憑，其準確
    性及正確性當毋庸置疑。
  (二)按汽車駕駛人行車速度超過規定之最高速限，經採用固定或
    非固定式科學儀器取得證據資料證明者，於一般道路須至少
    於100 公尺前，明顯標示之，道路交通管理處罰條例第7 條
    之2 第3 項固定有明文。然衡其立法用意，不外表明科處違
    規人行政裁罰之終極目的乃在敦促駕駛人依行車速限駕駛，
    是以科學儀器採證，應由主管機關在顯明處告示，用以提醒
    駕駛人依道路限速行駛，以期在駕駛人避免受罰之心理下，
    達到依行車速限駕駛進而維護行車安全之最大效益，尚非謂
    如有違反，駕駛人超速行駛之違規行為即應不罰。換言之，
    縱認主管機關未在顯明處告示，惟駕駛人本有按速限行駛之
    注意義務，不能因主管機關未設置科學儀器採證標示以提醒
    駕駛人注意，駕駛人即得免於違規受罰之行政責任。再者，
    市區○道路無速限標誌或標線者，行車時速不得超過50公里
    ，法有明文，受處分人為經合法考試領取駕駛執照之人，對
    於其所應遵守之交通規則，自不得推諉需有警告標示之提醒
    ，始知有遵循之義務。況本件取締路段前方亦有設置「超速
    行駛照相開罰」及「限速50公里」之標誌，有舉發單位提供
    之照片1 幀在卷足憑，自足促使受處分人注意其車速勿超過
    時速50公里之市區道路速限，是受處分人所辯，並無可採。
五、綜上所述，本件受處分人之前揭車輛確有行車速度超過規定
    之最高時速未滿20公里之違規事實，從而，原處分機關據以
    援引首揭規定，裁處受處分人罰鍰1,600 元，並記違規點數
    1 點，並無不當。本件聲明異議為無理由，應予駁回。
據上論斷，應依應依道路交通管理處罰條例第87條第2 項，道路
交通事件處理辦法第18條，裁定如主文。
中    華    民    國   100    年    8     月    25    日
                  交通法庭      法  官  陳玉聰
以上正本證明與原本無異。
如不服本裁定，應於送達後5日內，向本院提出抗告狀。(須附繕
本)	
                                書記官  魏愛玲
中    華    民    國   100    年    8     月    25    日